臺灣板橋地方法院刑事判決　　　　　　100年度簡上字第648號
上　訴　人　臺灣板橋地方法院檢察署檢察官
被　　　告　黃庭聰
上列上訴人因被告傷害案件，不服本院中華民國100 年5 月26日
100年度簡字第2702號第一審刑事簡易判決（聲請簡易判決處刑
案號：100 年度偵字第5726號），提起上訴，本院管轄之第二審
合議庭判決如下：
    主  文
上訴駁回。
黃庭聰緩刑貳年。
    事  實
一、本案經本院審理結果，認第一審判決以被告所為係犯刑法第
    277 條第1 項傷害罪，因依刑事訴訟法第449 條第1 項前段
    、第3 項、第454 條第2 項，刑法第277 條第1 項、第41條
    第1 項前段，刑法施行法第1 條之1 第1 項、第2 項前段（
    原審判決書據上論斷欄贅載刑事訴訟法第450 條第1 項，茲
    予補充更正）等規定，併審酌被告黃庭聰並無前科，犯後已
    坦承犯行，惟迄今未與告訴人和解或為賠償，兼衡其犯罪動
    機、手段、生活狀況、智識程度、告訴人所受傷勢嚴重程度
    、雙方爭執經過及被告亦受傷害等一切情狀，量處拘役15日
    ，並諭知如易科罰金之折算標準，其認事用法及量刑均屬妥
    適，應予維持，茲除證據欄補充「被告於本院準備程序、審
    理中所為之自白」外，其餘均引用第一審簡易判決書記載之
    事實、理由及證據（詳如附件）。
二、檢察官雖據告訴人之請求提起上訴，其上訴意旨略以：被告
    犯後迄未與告訴人商談和解事宜，事後飾詞狡卸，犯後態度
    不佳，對被告造成之損害非輕，原審量處拘役15日，於刑法
    第57條之適用尚有未洽，請將原判決撤銷，更為適當合法之
    判決等語。惟按關於刑之量定，係實體法上賦予法院得為自
    由裁量之事項，倘其未有逾越法律所規定之範圍，或濫用其
    權限，即不得任意指摘為違法，是上訴人雖就原審法院適法
    範圍裁量權之行使為爭執，惟原審量定刑期，已審酌被告各
    種犯罪情狀，並無失出，且被告於偵查、本院審理中均坦認
    犯行，上訴人稱被告事後飾詞狡卸，亦有誤會，是上訴人以
    前詞為由提起上訴，為無理由，應予駁回。
三、末查被告未因故意犯罪而受有期徒刑以上刑之宣告等情，有
    臺灣高等法院被告前案紀錄表佐卷可考，其因一時失慮致罹
    刑典，然事後坦承犯行，深具悔意，且於本院審理中與告訴
    人達成和解，並業已支付告訴人新臺幣1 萬5 千元，告訴人
    且表示願寬恕被告，請本院為被告緩刑之宣告等情，此有告
    訴人提出之刑事陳報狀各1 份在卷可稽（見本院卷第45頁）
    ，顯見被告於犯後，已盡力彌補對告訴人所造成之損害，併
    獲取其諒解，本院因認被告經此次科刑教訓後，應知警惕而
    無再犯之虞，前述對其所宣告之刑，以暫不執行為適當，爰
    併依刑法第74條第1 項第1 款規定，宣告緩刑2 年，以啟自
    新。
據上論斷，應依刑事訴訟法第455 條之1 第1 項、第3 項、第36
4 條、第368 條、第373 條，刑法第74條第1 項第1 款，判決如
主文。
本案經檢察官高智美到庭執行職務。
中    華    民    國   100    年    9     月    30    日
                  刑事第二十庭  審判長法  官  陳明偉
                                      法  官  詹蕙嘉
                                      法  官  傅明華
上列正本證明與原本無異。
本判決不得上訴。
                                      書記官  蔡一如
中    華    民    國   100    年    9     月    30    日
附錄本案論罪科刑法條全文：
中華民國刑法第277條
（普通傷害罪）
傷害人之身體或健康者，處 3 年以下有期徒刑、拘役或 1 千元
以下罰金。
犯前項之罪因而致人於死者，處無期徒刑或 7 年以上有期徒刑
；致重傷者，處 3 年以上 10 年以下有期徒刑。